【裁判字號】    97,交易,47
【裁判日期】    970915
【裁判案由】    業務過失傷害
【裁判全文】
臺灣臺中地方法院刑事判決              97年度交易字第47號
公  訴  人  臺灣臺中地方法院檢察署檢察官
被      告  甲○○
上列被告因業務過失傷害案件，經檢察官提起公訴（96年度偵續
字第127號），本院判決如下：
    主    文
甲○○從事業務之人，因業務上之過失傷害人，處拘役伍拾日，
減為拘役貳拾伍日，如易科罰金，以新臺幣貳仟元折算壹日。
    犯罪事實
一、甲○○係營業大貨車司機，為從事駕駛業務之人。其於民國
    （下同）95年8月22日上午8時50分許，駕駛車牌號碼596-AJ
    營業大貨車，沿臺中市○○區○○路往大肚鄉之方向行駛，
    於接近中蔗路工一幹61號電桿前時，本應注意車前狀況及兩
    車併行間隔，並隨時採取必要之安全措施，而依當時天候晴
    、日間自然光線、視距良好、直路、路面乾燥、無缺陷、無
    障礙物等情形，並無不能注意之情事，竟疏於注意，而自後
    方擦撞行駛於其同向右前方之乙○○之車牌號碼VB6-372號
    機車，致乙○○人車倒地，而受有臉部、左手及兩側膝蓋鈍
    挫傷等傷害。
二、案經乙○○訴由臺中市警察局第四分局報請臺灣臺中地方法
    院檢察署檢察官偵查起訴。
    理    由
一、按現行刑事訴訟法為保障被告之反對詰問權，排除具有虛偽
    危險性之傳聞證據，以求實體真實之發見，於該法第159條
    第1項明定被告以外之人於審判外之言詞或書面陳述，除法
    律有規定者外，不得作為證據。又被告以外之人於審判外之
    陳述，雖不符前4條之規定（即刑事訴訟法第159條之1至同
    條之4），而經當事人於審判程序同意作為證據，法院審酌
    該言詞陳述或書面陳述作成時之情況，認為適當者，亦得為
    證據；當事人、代理人或辯護人於法院調查證據時，知有第
    150條第1項不得為證據之情形，而未於言詞辯論終結前聲明
    異議者，視為有前項之同意，刑事訴訟法第159條之5定有明
    文。本案檢察官、被告並未就卷內證據資料之證據能力有所
    爭執，且迄於言詞辯論終結前，均未主張有刑事訴訟法第15
    9條第1項不得為證據之情形，是應認已同意卷內證據均得作
    為證據，且經本院審酌後，認無不適當之情形，應認本案調
    查之卷內證據均有證據能力，合先敘明。
二、訊據被告固不否認其為營業大貨車司機，案發時其有駕駛車
    牌號碼596-AJ營業大貨車，沿臺中市○○區○○路往大肚鄉
    之方向行駛，當時是去工業區卸貨等情，惟矢口否認有何業
    務過失傷害犯行，辯稱：我當時並沒有擦撞到告訴人的機車
    云云。
三、經查：
  (一)上開犯罪事實，業據告訴人乙○○於警詢中指述：「我當時
    由工業區○○路方向沿中蔗路往大肚鄉方向行駛，對方營大貨
    車是從我車子左後方行駛過來的，至肇事地點時，我車左側
    把手與對方營大貨車右後車尾發生擦撞…是在我後方的來車
    幫我記下車號告訴我車號是596-AJ。」等語詳盡；核與證人
    即處理本案車禍事故之警員莊文和於偵查中結證：「95年8
    月22日早上9點16分接到通報，在臺中市○○路工一幹61電
    桿前發生一件車禍，我就前往肇事地點，當時只有乙○○的
    機車及人在肇事地點，乙○○說她是被一部貨車撞到，大貨
    車跑掉了，她提供車號596-AJ，我就在現場繪圖、拍照，我
    問她經過情形時，596-AJ剛好從中蔗路往工業區28號方向行
    駛，乙○○說就是這部車撞到她的機車，我就立刻以巡邏車
    去找這部596-AJ貨車，我就攔到甲○○，就請他到肇事現場
    比對，596-AJ的右後車尾跟乙○○的機車左側把手有明顯的
    擦撞痕，撞擊點就是碰撞的地方。」等語相符，復有道路交
    通事故現場圖、道路交通事故調查報告表（一）、（二）、
    中國醫藥大學附設醫院診斷證明書、車禍現場及車輛照片14
    紙在卷可稽。
  (二)綜上事證，可知本件告訴人乙○○經由後方見義勇為之用路
    人告知肇事車輛車牌號碼，而被告亦坦認確有駕駛該車牌號
    碼車輛行經該處，且告訴人報警後，隨在車禍地點發現返經
    該處之肇事車輛，而請警方立即攔下被告車輛，並經比對擦
    撞痕相符，足徵被告所駕車輛即為肇事車輛無誤。再按汽車
    行駛時，駕駛人應注意車前狀況及兩車併行之間隔，並隨時
    採取必要之安全措施，道路交通安全規則第94條第3項定有
    明文。而本件車禍當時客觀環境為天候晴、日間自然光線、
    視距良好、直路、路面乾燥、無缺陷、無障礙物等情形，有
    卷附道路交通事故現場圖、道路交通事故調查報告表（一）
    、（二）、現場照片可憑，參以告訴人為61年次之青壯年女
    子，若非確遭被告車輛自後方擦撞，當無可能在良好路況之
    直線道路上自行摔倒，後方用路人亦無可能查報肇事車輛車
    牌號碼予告訴人，足徵被告確有擦撞告訴人機車致其倒地之
    情事。又依上述車禍當時客觀環境，被告並無不能注意之情
    事，竟於駕車行經事故路段時，疏未注意車前狀況及兩車併
    行之間隔，並隨時採取必要之安全措施，自後方擦撞告訴人
    所駕騎機車，造成告訴人人車倒地受傷，被告顯有過失，且
    其過失行為與告訴人之受傷結果間具有相當因果關係。被告
    前開所辯，並不足採。本件事證明確，被告犯行足以認定。
  (三)被告聲請調取案發現場監視器畫面資料，然本件事故現場附
    近並無監視器錄影相關設備，此有臺中市警察局第四分局交
    通分隊職務報告書在卷可憑，本院自無從調查。另被告表示
    是否要拿其所駕駛之營業大貨車上的不銹鋼，來檢視實驗是
    否有擦撞痕一節，本院認本案發生已久，擦撞痕等車身細微
    外觀已難忠實呈現原貌，且本件事證已明，故被告上開請求
    核無調查必要，併此敘明。
三、核被告所為，係犯刑法第284條第2項前段之業務過失傷害罪
    。爰審酌本件被告過失肇事情節，告訴人受傷之情形，及被
    告事後否認犯行之態度等一切情狀，量處如主文所示之刑。
    又被告犯罪時間在96年4月24日以前，合於中華民國96年罪
    犯減刑條例所定之減刑條件，應依該條例第2條第1項第3款
    、第7條、第9條之規定，減其宣告刑二分之一，並諭知易科
    罰金之折算標準。
據上論斷，應依刑事訴訟法第299條第1項前段，刑法第284條第2
項前段、第41條第1項前段，刑法施行法第1條之1，中華民國九
十六年罪犯減刑條例第2條第1項第3款、第7條、第9條，判決如
主文。
中    華    民    國    97    年    9     月    15    日
                        刑事第12庭  法  官  蔡建興
上正本證明與原本無異。
如不服本判決，應於收受送達後10日內向本院提出上訴書狀（應
敘述具體理由並附繕本）。
上訴書狀如未敘述理由，應於上訴期間屆滿後20日內補提理由書
於本院。
                                    書記官  黃英寬
中    華    民    國    97    年    9     月    15    日
附錄論罪科刑法條：
刑法第284條第2項前段
從事業務之人，因業務上之過失傷害人者，處一年以下有期徒刑
、拘役或一千元以下罰金。


司法院資訊處製作；財團法人民間司法改革基金會備份。
